# MOHAMED AMINE RHALLAB

DÉVELOPPEUR FRONT-END

www.medrhallab.com



www.medrhallab.com



(581)-999-0687



rhallab.dev@gmail.com



Quebec City, Qc, Canada

### **PROFILE**

Je suis un développeur Front-End qui a beaucoup d'expérience dans la création de sites Web et d'applications Web interactifs et réactifs. Je me spécialise principalement en HTML, CSS, JavaScript et Vue.js. J'ai aussi de l'expérience avec d'autres frameworks JS et d'autres langages de programmation!

## COMPÉTENCES

- HTML
- CSS
- JavaScript (ES6+)
- Vue.js (2/3)
- jQuery
- Sass
- Django
- Git
- · Tailwind / Bootstrap
- REST APIs
- SEO
- Scrum
- Wordpress

# EDUCATION

### BAC EN SCIENCES MATHÉMATIQUES

Pythagore Lycée 2015 - 2018

### DEC ENDÉVELOPPEMENT D'APPLICATION WEB

College Limoilou

2018 - 2021

# **EXPÉRIENCES**

#### PRINCIPAL DÉVELOPPEUR FRONT-END

Journal de l'assurance (JDA) French Portal English Portal

Mai 2022 - Maintenant

- Maintenir les interfaces sur les plateformes française et anglaise qui prennent en charge un modèle commercial inspiré du SAAS
- Remplacer l'architecture Front-end actuelle de Django à Vue.js
- Construire de nouvelles fonctionnalités et améliorer les existantent pour une meilleure expérience utilisateur

#### **DÉVELOPPEUR FRONT-END VUEJS**

**Boite Beet Alfred CRH Canada** 

Octobre 2021 - Avril 2022

- Diriger de nouveaux projets Web pour les grands clients de l'entreprise
- Utilisation du CMS sans tête WordPress pour l'intégration de contenu avec Vue.js
- Créer un nouveau contenu réutilisable pour le UI-Kit utilisé en interne

#### **DÉVELOPPEUR FRONT-END / CHEF DE PROJET IT**

Travailleur Autonome / Consultant

Mars 2020 - Mars 2021

- Respect des normes et conventions SASS et Front-End
- Diriger de nouveaux projets Web pour plusieurs clients
- Construire de nouvelles fonctionnalités et améliorer les existantes pour une meilleure expérience utilisateur
- Traduction du design system en code en respectant chaque aspect visuel de celui-ci (Réactivité et Réutilisabilité des composants)